臺灣高等法院臺中分院刑事裁定　
110年度聲字第1039號
聲  請  人  臺灣高等檢察署臺中檢察分署檢察官
受  刑  人  張煜昌




上列聲請人因受刑人數罪併罰有二裁判以上，聲請定其應執行之
刑（聲請案號：110年度執聲字第517號），本院裁定如下：
    主  文
張煜昌所犯如附表所示之罪所處之刑，應執行有期徒刑參年貳月
。
    理  由
一、受刑人張煜昌（下稱受刑人）因如附表所示各罪，經本院先
    後判處如附表所示之刑，均確定在案，此有各該判決及臺灣
    高等法院被告前案紀錄表在卷可參。茲檢察官聲請就如附表
    所示各罪定其應執行刑，本院審核認檢察官聲請為正當，參
    酌受刑人之行為次數、侵害法益，及其犯罪類型均為加重詐
    欺取財罪，同質性高，對於危害個人法益之加重效應為整體
    非難評價等情狀，認應定其應執行刑如主文所示。
二、爰依刑事訴訟法第477 條第1 項，刑法第53條、第51條第5 
    款，裁定如主文。
中　　華　　民　　國　　110 　年　　5 　　月　   3　　日
                  刑事第四庭    審判長法　官  蔡名曜
                                      法　官  邱鼎文
                                      法　官  黃玉琪
以上正本證明與原本無異。
得抗告。
                                      書記官  李欣憲
中　　華　　民　　國　　110 　年　　5 　　月　  3　　日                                                        
附表：受刑人張煜昌定應執行之刑案件一覽表
編      號  1 2 3 罪      名  加重詐欺取財罪 加重詐欺取財罪 加重詐欺取財罪 宣  告  刑  有期徒刑1年5月 (最後事實審判決附表四編號2部分） 有期徒刑1年5月 (最後事實審判決附表四編號3部分） 有期徒刑1年5月 (最後事實審判決附表四編號4部分） 犯 罪 日 期  107.12.11 107.12.14 107.12.16 偵查(自訴)機關年度案號  彰化地檢108年度偵字第396、1989、1990號   最後事實審 法    院 臺中高分院    案    號 108年度金上訴字第1116號    判決日期 108.08.27   確定判決 法    院 最高法院    案    號 108年度台上字第3839號    判決確定日    期 109.02.26   宣告刑得否易科罰金或易服社會勞動  不得易科罰金 不得易服社會勞動 不得易科罰金 不得易服社會勞動 不得易科罰金 不得易服社會勞動 備        註  彰化地檢109年度執更字第772號 （臺南地檢109年度執更助字第168號） （編號1至10前經本院109年度聲字第902號裁定定應執行有期徒刑2年10月）   
編      號  4 5 6 罪      名  加重詐欺取財罪 加重詐欺取財罪 加重詐欺取財罪 宣  告  刑  有期徒刑1年4月 (最後事實審判決附表四編號5部分） 有期徒刑1年5月 (最後事實審判決附表四編號6部分） 有期徒刑1年4月 (最後事實審判決附表四編號7部分） 犯 罪 日 期  107.12.16 107.12.17 107.12.20 偵查(自訴)機關年度案號  彰化地檢108年度偵字第396、1989、1990號   最後事實審 法    院 臺中高分院    案    號 108年度金上訴字第1116號    判決日期 108.08.27   確定判決 法    院 最高法院    案    號 108年度台上字第3839號    判決確定日    期 109.02.26   宣告刑得否易科罰金或易服社會勞動  不得易科罰金 不得易服社會勞動 不得易科罰金 不得易服社會勞動 不得易科罰金 不得易服社會勞動 備        註  彰化地檢109年度執更字第772號 （臺南地檢109年度執更助字第168號） （編號1至10前經本院109年度聲字第902號裁定定應執行有期徒刑2年10月）   

編      號  7 8 9 罪      名  加重詐欺取財罪 加重詐欺取財罪 加重詐欺取財罪 宣  告  刑  有期徒刑1年4月 (最後事實審判決附表四編號8部分） 有期徒刑1年4月 (最後事實審判決附表四編號9部分） 有期徒刑1年4月 (最後事實審判決附表四編號10部分） 犯 罪 日 期  107.12.20 107.12.23 107.12.24 偵查(自訴)機關年度案號  彰化地檢108年度偵字第396、1989、1990號   最後事實審 法    院 臺中高分院    案    號 108年度金上訴字第1116號    判決日期 108.08.27   確定判決 法    院 最高法院    案    號 108年度台上字第3839號    判決確定日    期 109.02.26   宣告刑得否易科罰金或易服社會勞動  不得易科罰金 不得易服社會勞動 不得易科罰金 不得易服社會勞動 不得易科罰金 不得易服社會勞動 備        註  彰化地檢109年度執更字第772號 （臺南地檢109年度執更助字第168號） （編號1至10前經本院109年度聲字第902號裁定定應執行有期徒刑2年10月）   

編      號  10 11 罪      名  加重詐欺取財罪 加重詐欺取財罪 宣  告  刑  有期徒刑1年4月 (最後事實審判決附表四編號11部分） 有期徒刑1年6月  犯 罪 日 期  107.12.25 107.12.11 偵查(自訴)機關年度案號  彰化地檢108年度偵字第396、1989、1990號  最後事實審 法    院 臺中高分院 臺中高分院  案    號 108年度金上訴字第1116號 109年度金上更一字第94號  判決日期 108.08.27 109.07.16 確定判決 法    院 最高法院 臺中高分院  案    號 108年度台上字第3839號 109年度金上更一字第94號  判決確定日    期 109.02.26 109.08.18 宣告刑得否易科罰金或易服社會勞動  不得易科罰金 不得易服社會勞動 不得易科罰金 不得易服社會勞動 備        註  彰化地檢109年度執更字第772號（臺南地檢109年度執更助字第168號） （編號1至10前經本院109年度聲字第902號裁定定應執行有期徒刑2年10月） 彰化地檢109年度執字第4888號（臺南地檢109年度執助字第1229號） （編號11更審撤銷改判前，曾經本院108年度金上訴字第1116號判決處有期徒刑1年6月，並與編號1至10定應執行有期徒刑3年2月）